BJORN VELDSTRA



PROFIL

Après avoir obtenu mon BUT GMP (Génie Mécanique et Productique), j'ai intégré l'ESAIP en apprentissage à la 2024 rentrée en tant au'alternant ingénieur méthodes/HSE. Ne trouvant pas de véritable défi dans cette école, je souhaite me réorienter vers une formation plus axée sur le bâtiment. Né le 29/01/2003 (21 ans).

COORDONNÉES

TÉLÉPHONE:

07.83.93.11.00

E-MAIL:

bjorn.veldstra@gmail.com

CENTRES D'INTÉRÊT

- Plongée sous-marine :
- Pratique de plongée sousmarine annuelle depuis 2015
- Obtention du **diplôme** « PADI Open Water Diver » en 2017
- Cliff Jumping:
- Saut de falaises dans différents pays tels que la Croatie, l'Espagne, l'Italie.
- Participation au Gainer Tour 2024

FORMATIONS

ÉCOLE D'INGÉNIEURS

Septembre 2024 – présent. ESAIP Angers – St Barthélémy d'Anjou, 49 • Formation d'ingénieur dans le domaine de la gestion des risques et de l'environnement.

BACHELOR UNIVERSITAIRE DE TECHNOLOGIE

Septembre 2021 – Août 2024. IUT de Nantes – Campus la Fleuriaye, 44 • Formation de technicien supérieur dans le domaine du génie mécanique et de la productique.

EXPÉRIENCES PROFESSIONNELLES

ALTERNANT INGÉNIEUR MÉTHODES/HSE

Septembre 2024 - présent. Vinci Facilities - Cholet, 49

• **Gestion d'équipe** pour la création d'un magasin d'équipements. Planification des tâches préventives. Maintenance des gammes de produits. Gestion des déchets dangereux.

ALTERNANT TECHNICIEN BUREAU D'ÉTUDES

Octobre 2022 – Août 2024. Modular Solutions Le Mans – Le Mans, 72 • **Gestion de projets**. Modélisation et conception de bâtiments modulaires dans une start-up. Expertises en mise en fabrication de structures métalliques.

COMPÉTENCES

LANGUES

Néerlandais : langue maternelle
Anglais : niveau C1 (Score TOEIC 895)
Français : certification Voltaire niveau Affaires

INFORMATIQUE

- Logiciels 3D : SolidWorks, Ultimaker Cura, RobotStudio, NCSimul
- Management : Microsoft Excel, SAP, EBP, Looma
- Codage: VBA Excel, Frontend (HTML, CSS), Backend (JavaScript)

USINAGE

- Maîtrise machines-outils : fraiseuse, tour, MMT, plieuse
- Maîtrise procédés de soudage : TIG, MIG/MAG